【裁判字號】    90,上訴,939
【裁判日期】    900724
【裁判案由】    懲治走私條例
【裁判全文】
臺灣高等法院高雄分院刑事判決                      九十年度上訴字第九三九號
    上  訴  人  台灣屏東地方法院檢察署檢察官
    被      告  丙○○
    被      告  乙○○
    共      同
    選任辯護人  楊政憲
右上訴人因被告違反懲治走私條例等案件，不服臺灣屏東地方法院九十年度訴字第一
八七號中華民國九十年四月二十六日第一審判決（起訴案號：臺灣屏東地方法院檢察
署九十年度偵字第五八四號、第九二六號），提起上訴，本院判決如左：
      主  文
原判決撤銷。
丙○○共同運送私運管制物品進口逾公告數額之走私物品，處有期徒刑壹年，緩刑伍
年。
乙○○共同運送私運管制物品進口逾公告數額之走私物品，處有期徒刑柒月，緩刑參
年。
扣案之印有偽造之臺灣省菸酒公賣局憑證之七星牌香菸三箱 （每箱五十條)、大衛杜
夫牌香菸一箱暨未貼有臺灣省菸酒公賣局憑證之七星牌香菸七十九箱、大衛杜夫牌香
菸三十七箱 (合計一百二十箱)，均沒收。
     事  實
一、丙○○係高雄縣籍「金發展」號漁船船長，乙○○係該船船員，二人夥同綽號「
    阿福」之不詳姓名成年之男子，基於犯意之聯絡，丙○○、乙○○於民國（下同
    ）九十年一月七日下午三時五十分許，駕駛「金發展」號漁船，自高雄縣林園鄉
    中芸漁港報關出海作業，前往屏東縣琉球鄉北方五海浬處，於九十年一月七日晚
    上十一時三十分許，自不詳船名之商船上，將印有偽造之臺灣省菸酒公賣局憑證
    之七星牌香菸三箱（每箱五十條）、大衛杜夫牌香菸一箱暨未貼有臺灣省菸酒公
    賣局憑證之七星牌香菸七十九箱、大衛杜夫牌香菸三十七箱（合計一百二十箱）
    等物品，計完稅價格為新台幣一百零二萬九千四百六十元整，接駁並將之藏置於
    漁船油櫃密窩內，於九十年一月八日下午三時五十分許，私運前開管制進口物品
    進入高雄縣林園鄉中芸漁港。迨九十年一月十五日下午五時許，經台灣屏東地方
    法院署檢察官指揮內政部警政署高雄港務警察所、海巡署安檢二大隊三中隊、海
    洋巡防局第五隊、海巡署偵防查緝隊南區分隊、高雄縣警察局林園分局、高雄市
    政府警察局前鎮分局、航空警察局高雄分局、法務部調查局高雄縣調查站、高雄
    市調查處所組專案小組在高雄縣中芸漁港共同查獲，並自該漁船密窩中取出前開
    香菸一百二十箱。
二、案經內政部警政署高雄港務警察所移送台灣屏東地方法院檢察署檢察官偵查起訴
    。
     理  由
一、訊之被告丙○○、乙○○二人對於運送未稅洋煙之事實於原審及本院審理中均坦
    承不諱（見原審卷第二十三頁、九十年七月十日本院訊問筆錄），復有扣案之印
    有偽造之臺灣省菸酒公賣局憑證之七星牌香菸三箱（每箱五十條）、大衛杜夫牌
    香菸一箱暨未貼有臺灣省菸酒公賣局憑證之七星牌香菸七十九箱、大衛杜夫牌香
    菸三十七箱（合計一百二十箱）可資佐證，又前開扣案走私未稅洋菸，查獲時之
    完稅價格為新台幣一百零二萬九千四百六十元，有財政部高雄關稅局九十年三月
    廿六日函件在卷可稽（見原審卷第八頁至第十一頁），已超過管制進口價額新台
    幣十萬元，被告丙○○、乙○○二人之自白核與事實相符，事證明確，二人之犯
    行均堪以認定。
二、按查扣之上開未稅洋菸，查獲時完稅價格既為新台幣一百零二萬九千四百六十元
    ，顯屬於懲治走私條例公告管制物品項目及其數額丙項之管制進口物品，且係未
    稅洋菸。再按懲治走私條例第二條第一項所謂之私運管制物品進口，係指自國外
    私運管制物品進入我國國境而言（同條例第十二條之準走私罪，則須自大陸地區
    私運物品進入台灣地區），而我國國境（領海），業經總統於六十八年十月八日
    以台統(一)義字第五○四六號令公布為自基線起至其外側十二海浬之海域。另按一
    海浬為一‧八五三二公里（參國語日報辭典有關海浬之解釋），換言之，必自我
    國海岸基線起至其外側廿二‧二三八四公里（1.8532×12=22.2384）以外之海域
    私運管制物品進入廿二‧二三八四公里以內之海域，始能成立懲治走私條例第二
    條第一項之走私罪，否則在國境內之運輸行為，只能成立同條例第三條第一項之
    運送走私物品罪，無成立私運管制物品罪之餘地。而本件被告丙○○、乙○○二
    人係自我國領海內之小琉球北方約五海浬處海域接駁運送進入中芸漁港，有警訊
    筆錄可參，故所為應係犯懲治走私條例第三條第一項之運送管制進口逾公告數額
    之走私物品罪。公訴意旨認係違反該條例第二條第一項之罪，尚有未洽，起訴法
    條應予變更。被告丙○○、乙○○二人與「阿福」間，有犯意聯絡，及行為分擔
    ，均為共同甲犯。
三、原審論科，固非無見，惟查原判決僅於主文記載所犯法條，並未諭知罪名，而該
    條文罪名有數形態，原判決未諭知罪名尚有未洽；又被告丙○○、乙○○二人運
    送走私未稅洋煙，查獲時完稅價格為新台幣一百零二萬九千四百六十元，原審未
    於犯罪事實欄論列，亦有未洽，檢察官上訴主張原審諭知緩刑不當，雖無理由（
    詳如後述），惟原判決既有可議，自應予撤銷改判，審酌被告丙○○、乙○○犯
    罪後已坦承認錯，其犯後態度良好，且均無前科，素行尚佳，其運送管制物品走
    私之未稅洋菸完稅價格尚非甚高，僅新台幣一百零二萬九千四百六十元，其數量
    非鉅，被告丙○○僅國小畢業，乙○○僅國中畢業，智識程度較低，而被告丙○
    ○居係船長，居於本件犯罪之主要地位，被告乙○○係船員，居於次要地位等一
    切情狀，各量處被告丙○○有期徒刑一年、被告乙○○仍量處有期徒刑七月。又
    被告丙○○、乙○○前均未曾受有期徒刑以上刑之宣告，此有台灣高等法院被告
    全國前案紀錄表在卷可憑，其因智識程度較低，一時失慮，偶罹刑典，事後已坦
    承犯行認錯，深具悔意，其等運送管制物品走私之未稅洋菸完稅價格尚非甚高，
    僅新台幣一百零二萬九千四百六十元，其數量非鉅，其等經此次偵審程序，當知
    所警惕，諒無再犯之虞，本院因認其等所宣告之刑以暫不執行其刑為適當，爰仍
    依原判併予宣告被告丙○○緩刑五年，被告乙○○則改為緩刑三年，用啟自新。
    扣案之未稅洋煙印有偽造之臺灣省菸酒公賣局憑證之七星牌香菸三箱（每箱五十
    條）、大衛杜夫牌香菸一箱暨未貼有臺灣省菸酒公賣局憑證之七星牌香菸七十九
    箱、大衛杜夫牌香菸三十七箱（合計一百二十箱），為共犯「阿福」所有，私運
    管制進口物品所得之物，依刑法第三十八條第一項第二款宣告沒收。
據上論結，應依刑事訴訟法第三百六十九條第一項前段、第三百六十四條、第二百九
十九條第一項前段、第三百條、懲治走私條例第三條第一項、刑法第二十八條、刑法
第三十八條第一項第二款、第七十四條第一款，判決如主文。
本案經檢察官鄭文貴到庭執行職務。
中      華      民      國    九十      年      七      月    二十四    日
                              臺灣高等法院高雄分院刑事第八庭
                                  審判長法官  郭雅美
                                        法官  洪兆隆
                                        法官  張盛喜
右甲本證明與原本無異。
如不服本判決，應於判決送達後十日內向本院提出上訴狀，其未述理由者並應於提
出上訴狀後十日內向本院補提理由書（應附繕本)。
                                      書記官  魏文常
中    華    民    國      九十      年       七       月     二十五     日
附錄本案論罪科刑法條：
懲治走私條例第三條第一項：
運送﹑銷售或藏匿前條第一項之走私物品者，處五年以下有期徒刑﹑拘役
或科或併科新台幣九萬元以下罰金。
                                                                        Ｆ


司法院資訊處製作；財團法人民間司法改革基金會備份。
